臺北高等行政法院判決
　　　　　　　　　　　　　　　　　　 93年度簡字第00169號
原　　　告　卓越世界文化股份有限公司　送達地址台北郵政信
　　　　　　　　　　　　　　　.
代　表　人　甲○○董事長）　.
訴訟代理人　丙○○　　　　　　.
被　　　告　財政部臺北市國稅局
代　表　人　張盛和（局長）
訴訟代理人　乙○○
上列當事人間因營業稅事件，原告不服財政部中華民國92年8月
5日台財訴字第0920026254號訴願決定（案號：第00000000號）
，提起行政訴訟。本院判決如下：
　　主  文
訴願決定及原處分（復查決定）關於罰鍰部分超過新台幣伍萬陸
仟肆佰元部分均撤銷。
原告其餘之訴駁回。
訴訟費用由原告負擔。
　　事  實
一、事實概要：原告於民國（下同）91年1至4月銷售貨物金額計
    新台幣（下同）1,126,524元，稅額56,476元，漏報銷售額
    ，案經原被告臺北市稅捐稽徵處（下稱原被告）所屬中北分
    處查獲後依法審理核定原告逃漏營業稅，除依法補徵所漏稅
    額56,476元外，並按其所漏稅額處1.5倍罰鍰84,700元（計
    至百元為止）。因營業稅業務移撥，自92年1月1日起由被告
    承受。嗣原告對罰鍰處分不服，申請復查。經被告以92年3
    月12日財北國稅法字第0920204577號復查決定駁回。原告仍
    不服，提起訴願，仍遭決定駁回，遂向本院提起行政訴訟。
二、兩造聲明：
　(一)原告聲明：訴願決定及原處分關於罰鍰部分均撤銷。
　(二)被告聲明：原告之訴駁回。
三、兩造之爭點：
  原告主張因發票留底聯被他人撕除，致不知有系爭交易行為，
  自無從申報，並非故意漏報，且為初次違章，情節輕微，請從
  輕處罰，是否可採？
　(一)原告主張：
    1.原告實因不知何人連同發票留底聯一併撕除，導致原告會
      計無從得知有該筆交易行為，致無法按照正當程序申報，
      並非原告故意而致違規。況原告營業以來一直依法正常報
      稅，此為初次疏失，請從輕處分。
    2.原告於接受原被告臺北市稅捐稽徵處補徵營業稅後，已立
      即繳納，並無蓄意逃漏稅捐及惡意拖欠之意圖，訴願決定
      及原處分按所漏稅額處1.5倍罰鍰，顯然對於原告之過失
      行為採取重罰。
　(二)被告主張：
    1.卷查原告之違章事實，有營業人進銷項憑證交查異常查核
      清單、原被告所屬中北分處91年9月4日北市稽中北甲字第
      9190546600號調查函等附卷可稽，其違章事證明確，洵堪
      認定，且為原告所不否認。至原告主張，因不知何人連同
      發票留底聯一併撕除，導致會計人員無從得知有該筆交易
      行為，致無法按照正當程序申報乙節，其未盡注意之義務
      ，自屬有過失，依司法院釋字第275號解釋：「人民違反
      法律上之義務而應受行政罰之行為，‧‧‧雖不以出於故
      意為必要，仍須以過失為其責任條件。但應受行政罰之行
      為，僅須違反禁止規定或作為義務，而不以發生損害或危
      險為其要件者，推定為有過失，‧‧‧。」意旨，自應依
      法處罰。
    2.惟財政部93年3月29日修正稅務違章案件裁罰金額或倍數
      參考表，此部分罰鍰已規定改為1倍，即56,400元，故罰
      鍰超過56,400元部分，應予免罰。
　　理  由
一、本件原告起訴後，其代表人已由林信志更換為甲○○，由新
    代表人甲○○具狀聲明承受訴訟，於法有據，應予准許。又
    本件原分案號為92年度訴字第04484號，嗣經查明，原告僅
    對84,700元之罰鍰起訴涉訟，未逾20萬元，屬簡易程序案件
    ，應改分「簡」案號，適用簡易程序進行，均合先說明。
二、按「營業人除本法另有規定外，不論有無銷售額，應以每2
    月為1期，於次期開始15日內，填具規定格式之申報書，檢
    附退抵稅款及其他有關文件，向主管稽徵機關申報銷售額、
    應納或溢付營業稅額。其有應納營業稅額者，應先向公庫繳
    納後，檢同繳納收據一併申報。」、「納稅義務人，有左列
    情形之一者，除追繳稅款外，按所漏稅額處1至10倍罰鍰，
    並得停止其營業：三、短報或漏報銷售額者。」分別為加值
    型及非加值型營業稅法第35條第1項及第51條第3款所明定。
三、本件原告於91年1至4月銷售貨物金額計1,126,524元，稅額
    56,476元，漏報銷售額，案經原被告所屬中北分處查獲後依
    法審理核定原告逃漏營業稅，除依法補徵所漏稅額56,476元
    外，並按其所漏稅額處1.5倍罰鍰84,700元（計至百元為止
    ）。因營業稅業務移撥，自92年1月1日起由被告承受。嗣原
    告對罰鍰處分不服，循序申請復查，提起訴願，遞遭決定駁
    回，復起訴主張因發票留底聯被他人撕除，致不知有系爭交
    易行為，自無從申報，並非故意漏報，且為初次違章，情節
    輕微，請從輕處罰，詳如其起訴狀事實欄所載理由等語。
四、查原告經營資訊軟體零售、企業經營管理顧問、資訊軟體服
    務、資料處理服務、電子資訊供應服務、翻譯、雜誌、圖書
    出版、有聲出版、影印、一般百貨等業務，91年1至4月銷售
    貨物金額計1,126,524元，稅額56,476元，漏報銷售額，經
    原被告所屬中北分處查獲，此有營業人進銷項憑證交查異常
    查核清單、原告於91年9月23日承認違章之聲明書等資料附
    原處分卷可稽，違章事證明確，被告按所漏稅額處1.5倍罰
    鍰84,700元，核屬有據，惟原告提起行政訴訟後，財政部93
    年3月29日台財稅字第0930451133號令發布修正「稅務違章
    案件裁罰金額或倍數參考表」，其中規定銷貨時已依法開立
    發票，惟於申報當期銷售額時有短報或漏報銷售額情事，如
    於裁罰處分核定前已補報補繳稅款及以書面承認違章事實者
    ，處所漏稅額1倍之罰鍰。本件原告已補繳營業稅款並出具
    聲明書承認違章，依稅捐稽徵法第1條之從新從輕規定，本
    件應改處1倍罰鍰，被告之訴訟代理人於本院準備程序期日
    亦為同上之陳述，即罰鍰超過56,400元部分，已無可維持，
    訴願決定，未及糾正，亦有未合，此部分自應由本院予以撤
    銷，以資適法。至於罰鍰56,400元之部分，依上說明，於法
    仍屬有據，訴願決定，予以維持，亦無不妥，此部分原告之
    訴，非有理由，應予駁回。
五、又本件被告對原告裁罰處分，原無不合，係因嗣後法令修正
    ，依從新從輕原則，始判決撤銷部分罰鍰，故訴訟費用應全
    部由原告負擔，併此明。
六、據上論結，本件原告之訴為一部有理由，一部無理由，依行
    政訴訟法第236條、第104條、民事訴訟法第79條，判決如主
    文。
中　　華　　民　　國　　94　　年　 　5　　月　　2　　 日
                      第 三 庭  法    官  黃本仁
上為正本係照原本作成。
本件以訴訟事件所涉及之法律見解具有原則性者為限，始得於本
判決送達後二十日內向本院提出上訴狀並表明上訴理由，如已於
本判決宣示後送達前提起上訴者，應於判決送達後二十日內補具
上訴理由（均按他造人數附繕本），且經最高行政法院許可後方
得上訴。
中　　華　　民　　國　　94　　年　 　5　　月　　4　　 日
            　　  　　　　  　　書 記 官  姚國華
